臺中地方法院刑事判決　　　　　　　　　　　　　　　九十一年度易字第九二八號
　　公　訴　人　臺灣臺中地方法院檢察署檢察官
　　被　　　告　乙○○
　　選任辯護人　許漢鄰
　　被　　　告　丙○○
右列被告因違反台灣地區與大陸地區人民關係條例等案件，經檢察官提起公訴（九十
年度偵字第一三九一七號），本院判決如左：
    主  文
乙○○、丙○○共同中華民國船舶所有人，違反中華民國船舶，非經主管機關許可，
不得航行至大陸地區之規定，各處有期徒刑肆月，如易科罰金，均以參佰元折算壹日
。
    事  實
一、乙○○係中華民國伽藍漁港籍「金波號」船舶之所有人，丙○○為該船之船員，
    二人為親兄弟，均明知國民入出國，應向主管機關即內政部警政署入出境管理局
    申請許可，未經許可者，不得入出國；未經主管機關交通部之許可，亦不得將船
    隻航行至大陸地區。而竟基於共同之犯意聯絡，二人於民國九十年七月十九日十
    九時三十二分，未經主管機關內政部警政署入出境管理局暨交通部之核准，逕行
    駕駛乙○○所有「金波號」漁船，自台中縣梧棲港出海（出國），擅自航行至大
    陸地區福建省惠安縣崇武鎮崇武漁港，停留十五天，期間，以月薪人民幣一千五
    百元之代價，僱用大陸籍漁工張細獅、張錦山、張國平、張勞送、張國泉、張海
    豐、張銀章、張亞師及李惠宗共九人，欲在海上從事捕魚工作，於九十年八月四
    日上午十一、十二時許（公訴人誤繕為晚上十二時許），乙○○、丙○○以前揭
    「金波號」載運張細獅等九人，自大陸地區福建省惠安縣崇武鎮崇武漁港出發欲
    返回台灣省台東縣捕魚，期間因船舶引擎進水、電瓶沒電，為避免船上人員產生
    生命、身體及財產之危險，只得於同年月五日凌晨一時五十五分原船進入台中縣
    梧棲港緊急避難。
二、案經中部地區巡防局第三海岸巡防總隊三三大隊（下簡稱三三大隊）報請臺灣臺
    中地方法院檢察署檢察官偵查起訴。
    理  由
一、訊據被告乙○○、丙○○均矢口否認有何右開犯行，被告乙○○辯稱：警方違法
    訊問在先，其並未被告知涉犯違反國家安全法之罪嫌，且伊駕駛「金波號」船舶
    前往大陸地區招攬漁工，並未停靠在大陸地區福建省惠安縣崇武鎮之崇武漁港，
    而是停在外海，靠大陸地區之接駁小船進入大陸地區，並非直接駕駛船舶進入，
    且在伊等出發前往大陸時，有事先詢問漁會，漁會說等大陸漁工帶入台灣再報備
    即可，伊等並不知道要經過何種申請程序云云，被告丙○○辯稱：因為台灣漁工
    不好找，才會自台東出發到台中加油，再出發到大陸地區找漁工，伊等將「金波
    號」開到金門海域（嗣又改稱該處為大陸與台灣之模糊地帶，不知海域為何），
    由小船接駁進入大陸地區，並未靠岸，伊看大家出境都未經過申請，故並不知道
    這樣出境是違法云云。惟查：
  (一)被告二人於接受三三大隊訊問時，於警訊筆錄案由欄業已載明「涉嫌違反兩岸人
    民關係條例、國家安全法乙案」，於告知受訊問人欄下則記載「你涉嫌犯兩岸人
    民關係條例罪接受偵訊，．．．」，並均同意於夜間訊問（被告乙○○於九十年
    八月五日凌晨二時二十九分，被告丙○○於同日五時十分接受訊問），於九十年
    八月五日查獲當日之搜索扣押筆錄案由欄亦記載「茲因國安法、兩岸人民關係條
    例、海關緝私條例一案，．．．」，並分別經被告二人簽名按捺指印，有各該訊
    問筆錄、搜索扣押證明筆錄附卷可稽，於檢察官偵訊時並均直承伊等同意夜間接
    受訊問，因為船漏水，伊等希望趕快將船修復，故同意接受訊問等情，是被告二
    人於接受警員訊問時，業已明白知悉其涉犯罪嫌為何，且同意夜間訊問，其等於
    警、偵訊及本院審理期間對於入出境情形復均為詳細之供述（詳後(二)所述），已
    就檢警追訴重點詳為辯解，自無礙其等防禦權利之行使，故其等於本院審理時辯
    稱：警方違法訊問取供一情顯無可採。
  (二)次查，被告於三三大隊人員訊問時，對於伊等自九十年七月十九日十九時三十二
    分，從台中縣梧棲漁港出發前往大陸地區福建省惠安縣，同年月二十日十時三十
    分許到達該縣崇武鎮崇武漁港，要僱用大陸漁工，故在大陸停留十五天，均在招
    僱大陸漁工及修船，於九十年八月四日十二時許從大陸地區福建省惠安縣崇武鎮
    崇武漁港出港，同年八月五日凌晨一時五十五分因為漁船機械故障，進入台中縣
    梧棲漁港尋求避難等詞均供承綦詳；於內勤檢察官偵訊時亦均供稱：伊等直接到
    大陸地區惠安縣找勞務代辦中心介紹大陸漁工，直接在崇武漁港上船等情。核與
    大陸地區漁工張細獅、張錦山、張國平、張勞送、張國泉、張海豐、張銀章、張
    亞師及李惠宗九人於接受三三大隊警員訊問時均一致證述：伊等均於九十年八月
    四日上午十點左右，從福建省崇武港出海捕魚，卻直接航行至台灣，並於同年月
    五日凌晨一時五十五分從台中縣梧棲港上岸，此外，並沒有到過其他地方等語（
    有各該訊問筆錄在卷可按），及證人即三三大隊三三一中隊麗水安檢所所長戊○○於本院九十一年六月十九日審理時證稱：當時伊有協助製作大陸漁工張勞送之
    警訊筆錄，當時他有提到直接自崇武港出發，船隻直接航向台灣乙情相符。足見
    被告二人於警訊及檢察官初訊時並未提及伊等駕駛「金波號」有停放在崇武漁港
    外海，乘坐接駁小船進入大陸地區一情至明。
  (三)且在目前台灣與大陸尚未三通情況下，大陸地區人民為謀求至台灣工作發展，未
    經正常之入出境管道，而偷渡來台者，猶仍所在多見，相同地，縱使大陸當局明
    文禁止非法入境，亦未必意謂即無偷渡或違法入境（大陸地區）之情事，是被告
    二人均辯稱大陸地區不可能容許伊等直接在崇武漁港搭船，只能停留於外海，故
    伊等不可能進入崇武漁港一情顯無法逕作對其有利之認定。而經本院隔離訊問有
    關自台灣出境航行至大陸之過程，被告乙○○、丙○○對於因為台灣漁工不好請
    ，故欲至大陸地區聘僱大陸漁工，遂在九十年七月十九日十九時三十二分向安檢
    所報備，出海後於翌日十時三十分許到達大陸，先停在崇武漁港外海，由大陸地
    區勞務代辦中心人員派小船，同時搭載一名年約五十多歲之大陸人前來「金波號
    」看船，並搭載其等前往崇武漁港，在大陸期間共停留十五日，由被告乙○○支
    付一千五百元人民幣予該名大陸人士，並僱用大陸人士修繕船隻，同年八月四日
    十二時許自崇武漁港出發時，也是派小船自崇武漁港搭載伊等與九名大陸漁工前
    往外海之「金波號」上船，行經約一半路程時，發覺電瓶沒電，船隻進水，才決
    定入台中縣梧棲港等情固均供述一致。然實際上是否有如被告二人所辯有聘僱大
    陸地區人士前往「金波號」看守船隻，及聘請大陸人前往修繕船隻一情，並無任
    何證據證明；況且有關聘僱大陸人士修繕船隻部分，被告乙○○於本院九十一年
    五月二十八日及同年六月十八日審理時係供稱：伊是請大陸的師傅釘護欄，釘高
    一點，以免船員發生危險，共花二、三個小時，工錢若干不記得，因為到達大陸
    時，大陸地區勞務代辦中心人員張國昆有上船看，說伊所有「金波號」安全設施
    不妥善，需要修繕，待伊與被告丙○○下船後，再由張國昆找大陸人士前往修繕
    護欄，修繕期間伊均不在船上，也沒有監工，等到船隻修好了伊才看到等情，然
    其於本院九十一年五月二十八日審理時業已供述：伊自台灣出發前即與大陸地區
    勞務代辦中心人員聯繫好大陸漁工事宜一語，而被告乙○○又係於九十年七月間
    購買「金波號」，並於同年月十一日領得漁業執照，有台東縣政府核發之漁業執
    照一紙在卷可明，既此，被告乙○○當知悉大陸地區勞務代辦中心所提供之大陸
    漁工人數為何，如其所有「金波號」船隻無法負載如此多漁工，而其又真欲避免
    過多之大陸人士上船發生危險，為降低危險機率，才將護欄釘高，何故不在其所
    熟悉之台灣台東市住處附近僱請工人找材料修繕，預作準備，反前往人生地不熟
    之大陸地區才想到請工人修繕，顯與常情有違；再者，被告乙○○所辯解修繕釘
    高護欄情形，亦與被告丙○○辯稱：在大陸修繕是指伊等在船隻上加木材，作船
    弦，約作三、四天，因為在台灣航向大陸途中，伊有向被告乙○○建議，可以將
    船弦即偵查卷附第六十八頁白色護欄部分予以加高，並釘高夾板，以利捕魚，故
    伊趁在大陸找漁工期間，就順便找人來修繕，因為大陸地區（材料、人工）比較
    便宜，工程施作期間，伊有在船上監工，被告乙○○偶而會來看，至於船隻到達
    大陸外海，大陸代辦勞務中心的人有到「金波號」查看，但他並沒有說什麼，一
    般他們也不會對伊等所有船隻有何意見等節不符，是難認其等於本院審理時所辯
    僱用大陸人士及僱工修船等節係屬真實可採。
  (四)再按，國民入出國，應向主管機關（內政部）申請許可，未經許可者，不得入出
    國；中華民國船舶，非經主管機關許可，不得航行至大陸地區，為入出國及移民
    法第五條第一項前段、台灣地區與大陸地區人民關係條例（下簡稱兩岸人民關係
    條例）第二十八條第一項分別定有明文；又台灣地區人民進入大陸地區，應向主
    管機關申請許可，大陸地區人民非經主管機關許可，不得進入台灣地區，許可辦
    法，由有關主管機關擬訂，報請行政院核定後發布之，兩岸人民關係條例第九條
    第一項、第十條第一項、第三項亦著有明文。行政院農業委員會遂依據前開條例
    第十條第三項規定，於八十七年二月十八日以（八七）農漁字第八七一００七０
    一號令訂定發布授權命令「台灣地區漁船船主接駁受僱大陸地區船員許可辦法」
    （下簡稱許可辦法）計十六條，且早於八十四年七月二十九日該會即以（八四）
    農漁字第四０四０七七０Ａ號發布「台灣地區漁船船主在台灣地區離岸十二浬以
    外海域僱用大陸地區船員暫行措施」（下簡稱暫行措施），且據台中縣政府漁業
    課技士簡光鵬於本院九十一年五月七日審理時到庭具結證述：因為台灣雇用漁工
    不容易，因此有規定可依照前開許可辦法及暫行措施相關規定聘僱大陸漁工等情
    。經查，被告二人對於前往大陸地區搭載大陸漁工，欲返回台東縣捕魚，因為船
    隻進水，不得已始在台中縣梧棲港請求緊急避難一情均不爭執，依照前開許可辦
    法第五條：「受僱大陸船員須隨漁船進入十二浬以內海域時，其漁船船主應於四
    小時前，先向所屬區漁會或漁業通訊電台通報，並即向直轄市、縣（市）政府漁
    業主管機關申請，經審查確認符合前條及第六條所定要件予以核准後，將船名及
    大陸船員名冊轉請當地警察機關許可」，第十一條：「大陸船員由原船或委託其
    他漁船接駁出海時，原漁船船主應於出海前四小時，向直轄市、縣（市）政府漁
    業主管機關申請，經審查確認符合第四條所定要件予以核准後，將船名及大陸船
    員名冊轉請當地警察機關許可」，前揭暫行措施第四條：「漁船船主應自大陸船
    員受僱上船之日起七日內，將大陸船員之個人基本資料及上船時間，報請漁船所
    屬漁會登記。作業期滿或因故離船時，應自事實發生之日起四日內，將離船時間
    及原因報請漁船所屬漁會登記。漁會應自接獲前項大陸船員上船或離船資料之日
    起三日內，轉報省（市）漁業主管機關備查，並副知相關機關」等規定，可知台
    灣地區漁船船主如欲聘僱大陸漁工於台灣地區離岸十二浬以外海域作業時，須自
    大陸漁工受僱上船之日起七日內，或事後因故離船時，應於事實發生日後四日內
    ，將大陸漁工上船及離船等資料報請漁會登記，漁會再向漁業主管機關（應係直
    轄市或縣市政府漁業課）「備查」及「副知」相關單位（警察機關），而如進入
    台灣地區離岸十二浬以內海域作業時，台灣漁船船主則需於四小時內先向所屬漁
    會或漁業通訊電台通報，並向漁業主管機關（直轄市或縣市政府漁業課）申請，
    確認符合要件予以「核准」後，將船名及大陸漁工名冊轉請警察機關「許可」，
    始符合現行法律規定，以上並經證人即三三大隊隊員己○○、丁○○於本院九十
    一年五月七日審理時到庭證明屬實。易言之，縱使台灣地區船主僱用大陸漁工於
    台灣地區離岸十二浬以外海域作業時，尚須向直轄市或縣市漁業課報備，及副知
    警察機關，如欲進入十二浬以內海域時，則採取更嚴格標準，即須經主管機關即
    直轄市或縣市政府漁業課之「核准」及警察機關之「許可」後始得為之。本案被
    告二人事先並未經過前開申請，為其等所直承（於本院審理時雖有提出台東縣台
    東區漁會於九十年八月二十一日九０東區漁字第四三二號函文，謂該會業已知悉
    被告二人雇用大陸船員一情，亦屬於本案查獲後之事後申請行為，無法援引作為
    對其有利之認定），遑論更無經過台東縣政府漁業課之備查或核准，及警察機關
    之許可與否，其等未依前開暫行措施及許可辦法等相關規定聘僱大陸漁工，擅自
    從台中縣梧棲港出海，直航大陸地區，其有違反上開國民入出國，應向主管機關
    申請許可，未經許可者，不得入出國，及中華民國船舶非經主管機關許可，不得
    將船隻航行至大陸地區等相關規定至明。被告二人雖又辯稱因為不熟悉相關規定
    ，及大家都這樣做，並不知道違法云云，然任何人均不得因不知法律而免除刑事
    責任，為刑法第十六條前段所明定，是被告等人前開辯解亦均無可採。
  (五)綜上所述，被告二人確實未經內政部警政署入出境管理局申請，或依照前開暫行
    措施及許可辦法相關規定事先向相關單位報備或取得其核准、許可，隨即駕駛「
    金波號」船隻，前往大陸地區福建省惠安縣崇武鎮崇武漁港，進入大陸地區領域
    搭載大陸漁工張細獅等人欲返回台灣捕魚，堪以認定。此外，復有機漁船（含船
    員）進出港檢查表、搜索扣押證明筆錄、查獲現場照片、台東縣政府漁業執照等
    件附卷可稽，本件事證業臻明確，被告二人犯行均堪認定。
二、查被告二人未經許可出國，核均係犯入出國及移民法第五十四條之罪（依入出國
    及移民法施行細則第二條：「本法所稱入出國，在國家統一前，係指入出台灣地
    區」之規定，被告二人出境台灣地區，未徵得內政部警政署入出境管理局許可，
    自違反上開規定）；另被告乙○○係船長，被告丙○○係船員，其等違反中華民
    國船舶，非經主管機關許可，不得航行至大陸地區之規定，核均係違反兩岸人民
    關係條例第二十八條第一項規定，應依同條例第八十條第一項前段規定處罰。又
    被告等人前開所犯入出國及移民法第五十四條規定，乃係國家安全法第六條第一
    項之特別法，且入出國及移民法於八十八年五月二十一日經總統公布，經行政院
  定於同日施行，至國家安全法則於八十五年二月五日經總統公布，經行政院定於
    同年三月一日施行，是基於特別法優於普通法、後法優於前法之法規競合關係，
    自應適用入出國及移民法第五十四條規定，公訴人認應適用國家安全法第六條第
    一項規定，容有誤會，起訴法條應予變更。至兩岸人民關係條例第二十八條第一
    項規定，其規範主體限於中華民國船舶之所有人、營運人、船長之具有特定身份
    之人，被告丙○○雖非中華民國船舶之所有人、營運人、船長，惟其與船長即被
    告乙○○共同實施該行為，依刑法第三十一條第一項規定仍應以共犯論。被告二
    人彼此間有犯意聯絡與行為分擔，為共同正犯。被告二人前開二犯行，具有方法
    與結果之牽連關係，為牽連犯，依刑法第五十五條規定從一重之兩岸人民關係條
    例第八十條第一項前段規定處斷。爰審酌被告二人為便於聘僱大陸漁工，竟未經
    許可出國，且擅自將船隻航行至大陸地區，破壞海防，固有不是，惟其等僅為謀
    生始出此下策，生性單純，並未對國家安全產生重大影響，且於警訊及檢察官初
    訊時尚能坦承犯行，暨考其等前均無不良素行，有臺灣臺中地方法院檢察署刑案
    資料查註紀錄表及台灣高等法院被告全國前案紀錄表各一紙在卷可稽，及其犯罪
    動機、方法、手段及犯後態度等一切情狀，分別量處如主文所示之刑，並均諭知
    易科罰金之折算標準。
三、公訴人起訴意旨另謂：被告二人基於共同營利之犯意聯絡，於右開時間前往大陸
    地區，並於九十年八月四日晚上十二時（應係中午十二時許）自大陸地區福建省
    惠安縣崇武鎮崇武漁港出發，搭載大陸漁工張細獅等九人，及扣案如附表所示私
    菸、私酒等物，於同年月五日凌晨一時五十五分進入台中縣梧棲港，使未經主管
    機關許可之大陸大陸漁民張細獅等人及如附表所示私菸、私酒進入台灣地區，因
    認涉犯國家安全法第六條第一項未經許可入境罪嫌（應係入出國及移民法第五十
    四條未經許可入國罪嫌，已如前述）、菸酒管理法第四十六條輸入私菸、私酒罪
    嫌。
  (一)公訴人於起訴事實欄內業已載明「被告二人使未經主管機關許可之大陸大陸漁民
    張細獅等人．．．進入台灣地區」等情，足見其認被告二人同涉嫌違反兩岸人民
    關係條例第十五條第一款「不得使大陸地區人民非法進入台灣地區」規定，應依
    同條例第七十九條第一項規定處罰，公訴人於論罪法條欄漏列上開條文，然此部
    分仍應為其起訴效力所及，合先敘明。
  (二)按犯罪事實應依證據認定之，無證據不得推定其犯罪事實；又不能證明被告犯罪
    或其行為不罰者，應諭知無罪之判決，此觀刑事訴訟法第一百五十四條、第三百
    零一條第一項規定至明。又因避免自己或他人生命、身體、自由、財產之緊急危
    難而出於不得已之行為，不罰。但避難行為過當者，得減輕或免除其刑，復為刑
    法第二十四條第一項所明文。
  (三)公訴人認被告二人涉犯上開罪嫌，無非係以被告二人當場於台中縣梧棲港被查獲
    ，且當場扣得如附表所示私菸、私酒等情為其依據，訊據被告二人堅決否認有上
    開犯行，辯稱：因為船隻損害，才進入台中縣梧棲港緊急避難，船上所攜帶物品
    均是船員日常生活必需物品，非有販賣意圖等詞。查，被告二人於九十年八月四
    日中午十二時許自大陸地區福建省惠安縣崇武鎮崇武漁港出發後，原欲返回台灣
    地區台東縣，因為引擎故障、電瓶沒電，導致船身進水等情，業據被告二人供述
    綦詳，且經證人己○○、丁○○、戊○○到庭具結證稱屬實，證人戊○○且具體
    證述當時陣風達九級，被告二人駕駛「金波號」前來停靠，且有說船身進水，如
    不停靠修理，會有危險，伊同事有上船查看，確實有進水，如不修船則無法行駛
  ，且伊係與被告乙○○閒聊中，才知道被告乙○○所駕之該船上搭載大陸漁工，
    是被告乙○○自己講出來的等語，證人即修繕「金波號」船隻之師傅甲○○亦證
    陳：伊於九十年八月七日確實有替「金波號」修繕，因為啟動馬達壞掉，機油全
    部要換掉，伊是負責修理馬達，電瓶則由另一個人換的，伊換機油就知道如不換
    掉是沒有辦法行駛的等詞綦詳，且據證人己○○、丁○○證陳：因為一般漁船是
    縱向捕魚，而被告所駕駛之「金波號」是橫向進入台灣，伊等先自雷達探查到有
    該可疑船隻（十二浬以內均是有雷達偵測有效範圍），之後又立即接獲安檢所報
    告，才前往現場等情，被告二人所駕駛之「金波號」船隻，乃係異於正常作業船
    隻之方向，橫切自台中縣梧棲港而來，與一般走私偷渡客者，通常皆以在沿岸附
    近以接駁方式上岸，甚少直接進入漁港上岸之情形不同，加以證人戊○○、甲○○證述當時船隻確實損壞，未經修繕無法繼續行駛乙情，苟被告二人擬使九名大
    陸漁工非法進入台灣地區，當不致於甘冒被查獲之風險，經出入必需登記檢查之
    梧棲港安檢所檢查站之理，足見被告二人彼時搭載九名大陸漁工直接進入台中縣
    梧棲港之屬台灣地區海域內，乃係為避免其自己及船員生命、身體及財產上之危
    險，始入港欲修繕船隻，縱使被告二人搭載大陸漁工進入台灣地區十二浬以內海
    域，未依前開許可辦法相關規定，於四小時內先行通報漁業電台，轉請縣市政府
    漁業課核准，再經過警察機關許可等正常程序，固有違於上開行政命令，然其係
    為避免產生危險才駕駛船隻入港，自符合緊急避難要件，且其入港找人修繕船隻
    行為，確係其排除危險之方法，且符合比例原則，並未過當，是被告二人未經許
    可入國、使大陸地區人民非法進入台灣地區，均屬於不得已之行為，符合緊急避
    難要件，且無過當之情，依前開規定，其等行為自屬不罰。再按，未經許可輸入
    之菸酒，為私菸、私酒，又輸入私菸、私酒者，處一年以下有期徒刑、拘役或科
    或併科新台幣三十萬元以上一百五十萬元以下罰金，菸酒管理法第六條、第四十
    六條前段固有明定，本案被告二人自大陸地區載運如附表所示香菸及酒類，亦為
    其等所不否認，然菸酒管理法係於八十九年四月十九日經總統公布，並訂於九十
    一年一月一日起施行，被告二人於九十年八月五日載運如附表所示菸酒入台時，
    菸酒管理法尚未施行，依刑法第一條規定「行為之處罰，以行為時之法律有明文
    規定者，為限」之罪刑法定主義，自不得處罰其等於查獲時之私運菸酒行為，公
    訴人認被告二人涉犯此部分罪嫌，容有誤會。以上被告等人所涉犯入出國及移民
    法第五十四條未經許可入國罪嫌、兩岸人民關係條例第十五條第一款罪嫌，而應
    依同條例第七十九條第一項處斷，及菸酒管理法第四十六條前段等罪嫌，均因其
    等行為不罰，本應依法為無罪判決之諭知，惟公訴人以此部分犯行與業已成罪部
    分，具有方法與結果之裁判上一罪關係，基於審判不可分之法理，本院不另為無
    罪之諭知。至如附表所示私菸及私酒部分，因被告二人被訴涉犯菸酒管理法部分
    ，其等行為不罰，因與已成罪部分具有裁判上一罪關係致不另為無罪之諭知，然
    沒收係屬於從刑，本院既不認被告等人該當菸酒管理法之罪責，既無主刑，自無
    從刑可言，是公訴人聲請宣告沒收扣案私菸及私酒部分，容有未洽，不予准許，
    併予敘明。
據上論斷，應依刑事訴訟法第二百九十九條第一項前段、第三百條，台灣地區與大陸
地區人民關係條例第八十條第一項前段，入出國及移民法第五十四條，刑法第十一條
前段、第二十八條、第三十一條第一項、第五十五條、第四十一條第一項前段，罰金
罰鍰提高標準條例第二條，判決如主文。
中      華      民      國      九十一      年      七      月    二    日
                                        法  官  賴  妙  雲
右正本證明與原本無異。
如不服本判決，應於送達後十日內向本院提出上訴狀 （須附繕本） ，上訴於台灣高等
法院台中分院。
                                        書記官
中      華      民      國      九十一      年      七      月    二    日
附錄論罪科刑法條
台灣地區與大陸地區人民關係條例第八十條第一項前段
入出國及移民法第五十四條：
未經許可入出國或受禁止出國處分而出國者，處三年以下有期徒刑、拘役或科或併科
新台幣九萬元以下罰金。
附表   品         名   單位     數量
一    香煙             包      三九三
二    特香煙           包      三五０
三    茶花香煙         包      十
四    黑螞蟻神酒       瓶      九六
五    千年東坡醉酒     瓶      六
六    自釀酒（大）     公升    十五
七    自釀酒（小）     公升    五
八    四特酒           包      十七
